<?xml version="1.0" encoding="UTF-8"?>
<pronoun-data xmlns:xsi="http://www.w3.org/2001/XMLSchema-instance"
    xsi:noNamespaceSchemaLocation="file:/C:/work/schemas/pronoun.xsd">
    <order-table>
        <order-item attname="pers" order="1">1st</order-item>
        <order-item attname="pers" order="2">2nd</order-item>
        <order-item attname="pers" order="3">3rd</order-item>
        <order-item attname="num" order="1">singular</order-item>
        <order-item attname="num" order="2">plural</order-item>
        <order-item attname="case" order="1">nominative</order-item>     
        <order-item attname="case" order="2">genitive</order-item>
        <order-item attname="case" order="3">dative</order-item>
        <order-item attname="case" order="4">accusative</order-item>
        <order-item attname="case" order="5">ablative</order-item>
        <order-item attname="case" order="6">locative</order-item>
        <order-item attname="case" order="7">vocative</order-item>
        <order-item attname="gend" order="1">masculine</order-item>
        <order-item attname="gend" order="2">feminine</order-item>
        <order-item attname="gend" order="3">neuter</order-item>
    </order-table>
    <pronoun-data-set
        class="personal">
        <form-set
            pers="1st"
            num="singular"
            case="nominative">
            <form type="regular">ego</form>
        </form-set>
        <form-set
            pers="1st"
            num="singular"
            case="genitive">
            <form type="regular" alt="mei">meI</form>
            <form type="irregular" alt="mis" footnote="F-1">mIs</form>
        </form-set>
        <form-set
            pers="1st"
            num="singular"
            case="dative">
            <form type="regular">mihi</form>
            <form type="irregular" alt="mi">mI</form>
        </form-set>
        <form-set
            pers="1st"
            num="singular"
            case="accusative">
            <form type="regular" alt="me">mE</form>
            <form type="irregular" alt="meme">mEmE</form>
        </form-set>
        <form-set
            pers="1st"
            num="singular"
            case="ablative">
            <form type="regular" alt="me">mE</form>
            <form type="irregular" alt="meme">mEmE</form>
        </form-set>
        <form-set
            pers="1st"
            num="singular"
            case="vocative"/>
        <form-set
            pers="2nd"
            num="singular"
            case="nominative">
            <form type="regular" alt="tu">tU</form>
        </form-set>
        <form-set
            pers="2nd"
            num="singular"
            case="genitive">
            <form type="regular" alt="tui">tuI</form>
            <form type="irregular" alt="tis" footnote="F-1">tIs</form>
        </form-set>
        <form-set
            pers="2nd"
            num="singular"
            case="dative">
            <form type="regular">tibi</form>
        </form-set>
        <form-set
            pers="2nd"
            num="singular"
            case="accusative">
            <form type="regular" alt="te">tE</form>
            <form type="irregular" alt="tete">tEtE</form>
        </form-set>
        <form-set 
            pers="2nd"
            num="singular"
            case="ablative">
            <form type="regular" alt="te">tE</form>
            <form type="irregular" alt="tete">tEtE</form>
        </form-set>
        <form-set
            pers="2nd"
            num="singular"
            case="vocative">
            <form type="regular" alt="tu">tU</form>
        </form-set>
        <form-set
            pers="1st"
            num="plural"
            case="nominative">
            <form type="regular" alt="nos">nOs</form>
        </form-set>
        <form-set
            pers="1st"
            num="plural"
            case="genitive">
            <form type="regular">nostrum</form>
        </form-set>
        <form-set
            pers="1st"
            num="plural"
            case="dative">
            <form type="regular" alt="nobis">nObIs</form>
        </form-set>
        <form-set
            pers="1st"
            num="plural"
            case="accusative">
            <form type="regular" alt="nos">nOs</form>
        </form-set>
        <form-set
            pers="1st"
            num="plural"
            case="ablative">
            <form type="regular" alt="nobis">nObIs</form>
        </form-set>
        <form-set
            pers="1st"
            num="plural"
            case="vocative"/>
        <form-set
            pers="2nd"
            num="plural"
            case="nominative">
            <form type="regular" alt="vos">vOs</form>
        </form-set>
        <form-set
            pers="2nd"
            num="plural"
            case="genitive">
            <form type="regular">vestrum</form>
            <form type="regular" alt="vestri">vestrI</form>
            <form type="irregular">vostrum</form>
            <form type="irregular" alt="vostri">vostrI</form>
        </form-set>
        <form-set
            pers="2nd"
            num="plural"
            case="dative">
            <form type="regular" alt="vobis">vObIs</form>
        </form-set>
        <form-set
            pers="2nd"
            num="plural"
            case="accusative">
            <form type="regular" alt="vos">vOs</form>
        </form-set>
        <form-set
            pers="2nd"
            num="plural"
            case="ablative">
            <form type="regular" alt="vobis">vObIs</form>
        </form-set>
        <form-set
            pers="2nd"
            num="plural"
            case="vocative">
            <form type="regular" alt="vos">vOs</form>
        </form-set>
    </pronoun-data-set>
    <pronoun-data-set
        class="reflexive">
        <form-set
            pers="3rd"
            num="singular"
            case="nominative"/>
        <form-set
            pers="3rd"
            num="singular"
            case="genitive">
            <form type="regular" alt="sui">suI</form>
        </form-set>
        <form-set
            pers="3rd"
            num="singular"
            case="dative">
            <form type="regular">sibi</form>
        </form-set>
        <form-set
            pers="3rd"
            num="singular"
            case="accusative">
            <form type="regular" alt="se">sE</form>
            <form type="irregular" alt="sese">sEsE</form>
        </form-set>
        <form-set
            pers="3rd"
            num="singular"
            case="ablative">
            <form type="regular" alt="se">sE</form>
            <form type="irregular" alt="sese">sEsE</form>
        </form-set>
        <form-set
            pers="3rd"
            num="singular"
            case="vocative"/>
        <form-set
            pers="3rd"
            num="plural"
            case="nominative"/>
        <form-set
            pers="3rd"
            num="plural"
            case="genitive">
            <form type="regular" alt="sui">suI</form>
        </form-set>
        <form-set
            pers="3rd"
            num="plural"
            case="dative">
            <form type="regular">sibi</form>
        </form-set>
        <form-set
            pers="3rd"
            num="plural"
            case="accusative">
            <form type="regular" alt="se">sE</form>
            <form type="irregular" alt="sese">sEsE</form>
        </form-set>
        <form-set
            pers="3rd"
            num="plural"
            case="ablative">
            <form type="regular" alt="se">sE</form>
            <form type="irregular" alt="sese">sEsE</form>
        </form-set>
        <form-set
            pers="3rd"
            num="plural"
            case="vocative"/>
    </pronoun-data-set>
    <pronoun-data-set
        class="possessive">
        <hdwd-set>
            <hdwd>meus,mea,meum</hdwd>
            <hdwd>tuus,tua,tuum</hdwd>
            <hdwd>suus,sua,suum</hdwd>
        </hdwd-set>
        <!-- 1st person singular -->
        <form-set
            pers="1st"
            gend="masculine"
            case="nominative"
            num="singular">
            <form type="regular">meus</form>
        </form-set>
        <form-set
            pers="1st"
            gend="masculine"
            case="genitive"
            num="singular">
            <form type="regular" alt="mei">meI</form>
        </form-set>
        <form-set
            pers="1st"
            gend="masculine"
            case="dative"
            num="singular">
            <form type="regular" alt="meo">meO</form>
        </form-set>
        <form-set
            pers="1st"
            gend="masculine"
            case="accusative"
            num="singular">
            <form type="regular">meum</form>
        </form-set>
        <form-set
            pers="1st"
            gend="masculine"
            case="ablative"
            num="singular">
            <form type="regular" alt="meo">meO</form>
        </form-set>
        <form-set
            pers="1st"
            gend="masculine"
            case="vocative"
            num="singular">
            <form type="regular" alt="mi">mI</form>
            <form type="irregular">meus</form>
        </form-set>
        <form-set
            pers="1st"
            gend="feminine"
            case="nominative"
            num="singular">
            <form type="regular">mea</form>
        </form-set>
        <form-set
            pers="1st"
            gend="feminine"
            case="genitive"
            num="singular">
            <form type="regular">meae</form>
        </form-set>
        <form-set
            pers="1st"
            gend="feminine"
            case="dative"
            num="singular">
            <form type="regular">meae</form>
        </form-set>
        <form-set
            pers="1st"
            gend="feminine"
            case="accusative"
            num="singular">
            <form type="regular">meam</form>
        </form-set>
        <form-set
            pers="1st"
            gend="feminine"
            case="ablative"
            num="singular">
            <form type="regular" alt="mea">meA</form>
        </form-set>
        <form-set
            pers="1st"
            gend="feminine"
            case="vocative"
            num="singular">
            <form type="regular">mea</form>
        </form-set>  
        <form-set
            pers="1st"
            gend="neuter"
            case="nominative"
            num="singular">
            <form type="regular">meum</form>
        </form-set>
        <form-set
            pers="1st"
            gend="neuter"
            case="genitive"
            num="singular">
            <form type="regular" alt="mei">meI</form>
        </form-set>
        <form-set
            pers="1st"
            gend="neuter"
            case="dative"
            num="singular">
            <form type="regular" alt="meo">meO</form>
        </form-set>
        <form-set
            pers="1st"
            gend="neuter"
            case="accusative"
            num="singular">
            <form type="regular">meum</form>
        </form-set>
        <form-set
            pers="1st"
            gend="neuter"
            case="ablative"
            num="singular">
            <form type="regular" alt="meo">meO</form>
        </form-set>
        <form-set
            pers="1st"
            gend="neuter"
            case="vocative"
            num="singular">
            <form type="regular">meum</form>
        </form-set>
        <!-- 2nd person singular -->
        <form-set
            pers="2nd"
            gend="masculine"
            case="nominative"
            num="singular">
            <form type="regular">tuus</form>
        </form-set>
        <form-set
            pers="2nd"
            gend="masculine"
            case="genitive"
            num="singular">
            <form type="regular" alt="tui">tuI</form>
        </form-set>
        <form-set
            pers="2nd"
            gend="masculine"
            case="dative"
            num="singular">
            <form type="regular" alt="tuo">tuO</form>
        </form-set>
        <form-set
            pers="2nd"
            gend="masculine"
            case="accusative"
            num="singular">
            <form type="regular">tuum</form>
        </form-set>
        <form-set
            pers="2nd"
            gend="masculine"
            case="ablative"
            num="singular">
            <form type="regular" alt="tuo">tuO</form>
        </form-set>
        <form-set
            pers="2nd"
            gend="masculine"
            case="vocative"
            num="singular"/>
        <form-set
            pers="2nd"
            gend="feminine"
            case="nominative"
            num="singular">
            <form type="regular">tua</form>
        </form-set>
        <form-set
            pers="2nd"
            gend="feminine"
            case="genitive"
            num="singular">
            <form type="regular">tuae</form>
        </form-set>
        <form-set
            pers="2nd"
            gend="feminine"
            case="dative"
            num="singular">
            <form type="regular">tuae</form>
        </form-set>
        <form-set
            pers="2nd"
            gend="feminine"
            case="accusative"
            num="singular">
            <form type="regular">tuam</form>
        </form-set>
        <form-set
            pers="2nd"
            gend="feminine"
            case="ablative"
            num="singular">
            <form type="regular" alt="tua">tuA</form>
        </form-set>
        <form-set
            pers="2nd"
            gend="feminine"
            case="vocative"
            num="singular"/>
        <form-set
            pers="2nd"
            gend="neuter"
            case="nominative"
            num="singular">
            <form type="regular">tuum</form>
        </form-set>
        <form-set
            pers="2nd"
            gend="neuter"
            case="genitive"
            num="singular">
            <form type="regular" alt="tui">tuI</form>
        </form-set>
        <form-set
            pers="2nd"
            gend="neuter"
            case="dative"
            num="singular">
            <form type="regular" alt="tuo">tuO</form>
        </form-set>
        <form-set
            pers="2nd"
            gend="neuter"
            case="accusative"
            num="singular">
            <form type="regular">tuum</form>
        </form-set>
        <form-set
            pers="2nd"
            gend="neuter"
            case="ablative"
            num="singular">
            <form type="regular" alt="tuo">tuO</form>
        </form-set>
        <form-set
            pers="2nd"
            gend="neuter"
            case="vocative"
            num="singular"/>
        <!-- 3rd person singular-->
        <form-set
            pers="3rd"
            gend="masculine"
            case="nominative"
            num="singular">
            <form type="regular">suus</form>
        </form-set>
        <form-set
            pers="3rd"
            gend="masculine"
            case="genitive"
            num="singular">
            <form type="regular" alt="sui">suI</form>
        </form-set>
        <form-set
            pers="3rd"
            gend="masculine"
            case="dative"
            num="singular">
            <form type="regular" alt="suo">suO</form>
        </form-set>
        <form-set
            pers="3rd"
            gend="masculine"
            case="accusative"
            num="singular">
            <form type="regular">suum</form>
        </form-set>
        <form-set
            pers="3rd"
            gend="masculine"
            case="ablative"
            num="singular">
            <form type="regular" alt="suo">suO</form>
        </form-set>
        <form-set
            pers="3rd"
            gend="masculine"
            case="vocative"
            num="singular"/>
        <form-set
            pers="3rd"
            gend="feminine"
            case="nominative"
            num="singular">
            <form type="regular">sua</form>
        </form-set>
        <form-set
            pers="3rd"
            gend="feminine"
            case="genitive"
            num="singular">
            <form type="regular">suae</form>
        </form-set>
        <form-set
            pers="3rd"
            gend="feminine"
            case="dative"
            num="singular">
            <form type="regular">suae</form>
        </form-set>
        <form-set
            pers="3rd"
            gend="feminine"
            case="accusative"
            num="singular">
            <form type="regular">suam</form>
        </form-set>
        <form-set
            pers="3rd"
            gend="feminine"
            case="ablative"
            num="singular">
            <form type="regular" alt="sua">suA</form>
        </form-set>
        <form-set
            pers="3rd"
            gend="feminine"
            case="vocative"
            num="singular"/>
        <form-set
            pers="3rd"
            gend="neuter"
            case="nominative"
            num="singular">
            <form type="regular">suum</form>
        </form-set>
        <form-set
            pers="3rd"
            gend="neuter"
            case="genitive"
            num="singular">
            <form type="regular" alt="sui">suI</form>
        </form-set>
        <form-set
            pers="3rd"
            gend="neuter"
            case="dative"
            num="singular">
            <form type="regular" alt="suo">suO</form>
        </form-set>
        <form-set
            pers="3rd"
            gend="neuter"
            case="accusative"
            num="singular">
            <form type="regular">suum</form>
        </form-set>
        <form-set
            pers="3rd"
            gend="neuter"
            case="ablative"
            num="singular">
            <form type="regular" alt="suo">suO</form>
        </form-set>
        <form-set
            pers="3rd"
            gend="neuter"
            case="vocative"
            num="singular"/>
        <!-- 1st person plural -->
        <form-set
            pers="1st"
            gend="masculine"
            case="nominative"
            num="plural">
            <form type="regular" alt="mei">meI</form>
        </form-set>
        <form-set
            pers="1st"
            gend="masculine"
            case="genitive"
            num="plural">
            <form type="regular" alt="meorum">meOrum</form>
        </form-set>
        <form-set
            pers="1st"
            gend="masculine"
            case="dative"
            num="plural">
            <form type="regular" alt="meis">meIs</form>
        </form-set>
        <form-set
            pers="1st"
            gend="masculine"
            case="accusative"
            num="plural">
            <form type="regular" alt="meos">meOs</form>
        </form-set>
        <form-set
            pers="1st"
            gend="masculine"
            case="ablative"
            num="plural">
            <form type="regular" alt="meis">meIs</form>
        </form-set>
        <form-set
            pers="1st"
            gend="masculine"
            case="vocative"
            num="plural">
            <form type="regular" alt="mei">meI</form>
        </form-set>
        <form-set
            pers="1st"
            gend="feminine"
            case="nominative"
            num="plural">
            <form type="regular">meae</form>
        </form-set>
        <form-set
            pers="1st"
            gend="feminine"
            case="genitive"
            num="plural">
            <form type="regular" alt="mearum">meArum</form>
        </form-set>
        <form-set
            pers="1st"
            gend="feminine"
            case="dative"
            num="plural"/>
        <form-set
            pers="1st"
            gend="feminine"
            case="accusative"
            num="plural">
            <form type="regular" alt="meas">meAs</form>
        </form-set>
        <form-set
            pers="1st"
            gend="feminine"
            case="ablative"
            num="plural"/>
        <form-set
            pers="1st"
            gend="feminine"
            case="vocative"
            num="plural">
            <form type="regular">meae</form>
        </form-set>  
        <form-set
            pers="1st"
            gend="neuter"
            case="nominative"
            num="plural">
            <form type="regular">mea</form>
        </form-set>
        <form-set
            pers="1st"
            gend="neuter"
            case="genitive"
            num="plural">
            <form type="regular" alt="meorum">meOrum</form>
        </form-set>
        <form-set
            pers="1st"
            gend="neuter"
            case="dative"
            num="plural"/>
        <form-set
            pers="1st"
            gend="neuter"
            case="accusative"
            num="plural">
            <form type="regular">mea</form>
        </form-set>
        <form-set
            pers="1st"
            gend="neuter"
            case="ablative"
            num="plural"/>
        <form-set
            pers="1st"
            gend="neuter"
            case="vocative"
            num="plural">
            <form type="regular">mea</form>
        </form-set>
        <!-- 2nd person plural -->
        <form-set
            pers="2nd"
            gend="masculine"
            case="nominative"
            num="plural">
            <form type="regular" alt="tui">tuI</form>
        </form-set>
        <form-set
            pers="2nd"
            gend="masculine"
            case="genitive"
            num="plural">
            <form type="regular" alt="tuorum">tuOrum</form>
        </form-set>
        <form-set
            pers="2nd"
            gend="masculine"
            case="dative"
            num="plural">
            <form type="regular" alt="tuis">tuIs</form>
        </form-set>
        <form-set
            pers="2nd"
            gend="masculine"
            case="accusative"
            num="plural">
            <form type="regular" alt="tuos">tuOs</form>
        </form-set>
        <form-set
            pers="2nd"
            gend="masculine"
            case="ablative"
            num="plural">
            <form type="regular" alt="tuis">tuIs</form>
        </form-set>
        <form-set
            pers="2nd"
            gend="masculine"
            case="vocative"
            num="plural"/>
        <form-set
            pers="2nd"
            gend="feminine"
            case="nominative"
            num="plural">
            <form type="regular">tuae</form>
        </form-set>
        <form-set
            pers="2nd"
            gend="feminine"
            case="genitive"
            num="plural">
            <form type="regular" alt="tuarum">tuArum</form>
        </form-set>
        <form-set
            pers="2nd"
            gend="feminine"
            case="dative"
            num="plural"/>
        <form-set
            pers="2nd"
            gend="feminine"
            case="accusative"
            num="plural">
            <form type="regular" alt="tuas">tuAs</form>
        </form-set>
        <form-set
            pers="2nd"
            gend="feminine"
            case="ablative"
            num="plural"/>
        <form-set
            pers="2nd"
            gend="feminine"
            case="vocative"/>
        <form-set
            pers="2nd"
            gend="neuter"
            case="nominative"
            num="plural">
            <form type="regular">tua</form>
        </form-set>
        <form-set
            pers="2nd"
            gend="neuter"
            case="genitive"
            num="plural">
            <form type="regular" alt="tuorum">tuOrum</form>
        </form-set>
        <form-set
            pers="2nd"
            gend="neuter"
            case="dative"
            num="plural"/>
        <form-set
            pers="2nd"
            gend="neuter"
            case="accusative"
            num="plural">
            <form type="regular">tua</form>
        </form-set>
        <form-set
            pers="2nd"
            gend="neuter"
            case="ablative"
            num="plural"/>
        <form-set
            pers="2nd"
            gend="neuter"
            case="vocative"
            num="plural"/>
        <!-- 3rd person plural-->
        <form-set
            pers="3rd"
            gend="masculine"
            case="nominative"
            num="plural">
            <form type="regular" alt="sui">suI</form>
        </form-set>
        <form-set
            pers="3rd"
            gend="masculine"
            case="genitive"
            num="plural">
            <form type="regular" alt="suorum">suOrum</form>
        </form-set>
        <form-set
            pers="3rd"
            gend="masculine"
            case="dative"
            num="plural">
            <form type="regular" alt="suis">suIs</form>
        </form-set>
        <form-set
            pers="3rd"
            gend="masculine"
            case="accusative"
            num="plural">
            <form type="regular" alt="suos">suOs</form>
        </form-set>
        <form-set
            pers="3rd"
            gend="masculine"
            case="ablative"
            num="plural">
            <form type="regular" alt="suis">suIs</form>
        </form-set>
        <form-set
            pers="3rd"
            gend="masculine"
            case="vocative"
            num="plural"/>
        <form-set
            pers="3rd"
            gend="feminine"
            case="nominative"
            num="plural">
            <form type="regular">suae</form>
        </form-set>
        <form-set
            pers="3rd"
            gend="feminine"
            case="genitive"
            num="plural">
            <form type="regular" alt="suarum">suArum</form>
        </form-set>
        <form-set
            pers="3rd"
            gend="feminine"
            case="dative"
            num="plural"/>
        <form-set
            pers="3rd"
            gend="feminine"
            case="accusative"
            num="plural">
            <form type="regular" alt="suas">suAs</form>
        </form-set>
        <form-set
            pers="3rd"
            gend="feminine"
            case="ablative"
            num="plural"/>
        <form-set
            pers="3rd"
            gend="feminine"
            case="vocative"
            num="plural"/>
        <form-set
            pers="3rd"
            gend="neuter"
            case="nominative"
            num="plural">
            <form type="regular">sua</form>
        </form-set>
        <form-set
            pers="3rd"
            gend="neuter"
            case="genitive"
            num="plural">
            <form type="regular" alt="suorum">suOrum</form>
        </form-set>
        <form-set
            pers="3rd"
            gend="neuter"
            case="dative"
            num="plural"/>
        <form-set
            pers="3rd"
            gend="neuter"
            case="accusative"
            num="plural">
            <form type="regular">sua</form>
        </form-set>
        <form-set
            pers="3rd"
            gend="neuter"
            case="ablative"
            num="plural"/>
        <form-set
            pers="3rd"
            gend="neuter"
            case="vocative"
            num="plural"/>
    </pronoun-data-set>
    <pronoun-data-set
        class="possessive">
        <hdwd-set>
            <hdwd>noster,nostra,nostrum</hdwd>
            <hdwd>vester,vestra,vestrum</hdwd>
        </hdwd-set>
        <!-- 1st person singular -->
        <form-set
            pers="1st"
            gend="masculine"
            case="nominative"
            num="singular">
            <form type="regular">noster</form>
        </form-set>
        <form-set
            pers="1st"
            gend="masculine"
            case="genitive"
            num="singular">
            <form type="regular" alt="nostri">nostrI</form>
        </form-set>
        <form-set
            pers="1st"
            gend="masculine"
            case="dative"
            num="singular">
            <form type="regular" alt="nostro">nostrO</form>
        </form-set>
        <form-set
            pers="1st"
            gend="masculine"
            case="accusative"
            num="singular">
            <form type="regular">nostrum</form>
        </form-set>
        <form-set
            pers="1st"
            gend="masculine"
            case="ablative"
            num="singular">
            <form type="regular" alt="nostro">nostrO</form>
        </form-set>
        <form-set
            pers="1st"
            gend="masculine"
            case="vocative"
            num="singular">
            <form type="regular">noster</form>
        </form-set>
        <form-set
            pers="1st"
            gend="feminine"
            case="nominative"
            num="singular">
            <form type="regular">nostra</form>
        </form-set>
        <form-set
            pers="1st"
            gend="feminine"
            case="genitive"
            num="singular">
            <form type="regular">nostrae</form>
        </form-set>
        <form-set
            pers="1st"
            gend="feminine"
            case="dative"
            num="singular">
            <form type="regular">nostrae</form>
        </form-set>
        <form-set
            pers="1st"
            gend="feminine"
            case="accusative"
            num="singular">
            <form type="regular">nostram</form>
        </form-set>
        <form-set
            pers="1st"
            gend="feminine"
            case="ablative"
            num="singular">
            <form type="regular" alt="nostra">nostrA</form>
        </form-set>
        <form-set
            pers="1st"
            gend="feminine"
            case="vocative"
            num="singular">
            <form type="regular">nostra</form>
        </form-set>  
        <form-set
            pers="1st"
            gend="neuter"
            case="nominative"
            num="singular">
            <form type="regular">nostrum</form>
        </form-set>
        <form-set
            pers="1st"
            gend="neuter"
            case="genitive"
            num="singular">
            <form type="regular" alt="nostri">nostrI</form>
        </form-set>
        <form-set
            pers="1st"
            gend="neuter"
            case="dative"
            num="singular">
            <form type="regular" alt="nostro">nostrO</form>
        </form-set>
        <form-set
            pers="1st"
            gend="neuter"
            case="accusative"
            num="singular">
            <form type="regular">nostrum</form>
        </form-set>
        <form-set
            pers="1st"
            gend="neuter"
            case="ablative"
            num="singular">
            <form type="regular" alt="nostro">nostrO</form>
        </form-set>
        <form-set
            pers="1st"
            gend="neuter"
            case="vocative"
            num="singular">
            <form type="regular">nostrum</form>
        </form-set>
        <!-- 2nd person singular -->
        <form-set
            pers="2nd"
            gend="masculine"
            case="nominative"
            num="singular">
            <form type="regular">vester</form>
        </form-set>
        <form-set
            pers="2nd"
            gend="masculine"
            case="genitive"
            num="singular">
            <form type="regular" alt="vestri">vestrI</form>
        </form-set>
        <form-set
            pers="2nd"
            gend="masculine"
            case="dative"
            num="singular">
            <form type="regular" alt="vestro">vestrO</form>
        </form-set>
        <form-set
            pers="2nd"
            gend="masculine"
            case="accusative"
            num="singular">
            <form type="regular">vestrum</form>
        </form-set>
        <form-set
            pers="2nd"
            gend="masculine"
            case="ablative"
            num="singular">
            <form type="regular" alt="vestro">vestrO</form>
        </form-set>
        <form-set
            pers="2nd"
            gend="masculine"
            case="vocative"
            num="singular"/>
        <form-set
            pers="2nd"
            gend="feminine"
            case="nominative"
            num="singular">
            <form type="regular">vestra</form>
        </form-set>
        <form-set
            pers="2nd"
            gend="feminine"
            case="genitive"
            num="singular">
            <form type="regular">vestrae</form>
        </form-set>
        <form-set
            pers="2nd"
            gend="feminine"
            case="dative"
            num="singular">
            <form type="regular">vestrae</form>
        </form-set>
        <form-set
            pers="2nd"
            gend="feminine"
            case="accusative"
            num="singular">
            <form type="regular">vestram</form>
        </form-set>
        <form-set
            pers="2nd"
            gend="feminine"
            case="ablative"
            num="singular">
            <form type="regular" alt="vestra">vestrA</form>
        </form-set>
        <form-set
            pers="2nd"
            gend="feminine"
            case="vocative"
            num="singular"/>
        <form-set
            pers="2nd"
            gend="neuter"
            case="nominative"
            num="singular">
            <form type="regular">vestum</form>
        </form-set>
        <form-set
            pers="2nd"
            gend="neuter"
            case="genitive"
            num="singular">
            <form type="regular" alt="vestri">vestrI</form>
        </form-set>
        <form-set
            pers="2nd"
            gend="neuter"
            case="dative"
            num="singular">
            <form type="regular" alt="vestro">vestrO</form>
        </form-set>
        <form-set
            pers="2nd"
            gend="neuter"
            case="accusative"
            num="singular">
            <form type="regular">vestrum</form>
        </form-set>
        <form-set
            pers="2nd"
            gend="neuter"
            case="ablative"
            num="singular">
            <form type="regular" alt="vestro">vestrO</form>
        </form-set>
        <form-set
            pers="2nd"
            gend="neuter"
            case="vocative"
            num="singular"/>
        <!-- 1st person plural -->
        <form-set
            pers="1st"
            gend="masculine"
            case="nominative"
            num="plural">
            <form type="regular" alt="nostri">nostrI</form>
        </form-set>
        <form-set
            pers="1st"
            gend="masculine"
            case="genitive"
            num="plural">
            <form type="regular" alt="nostrorum">nostrOrum</form>
        </form-set>
        <form-set
            pers="1st"
            gend="masculine"
            case="dative"
            num="plural">
            <form type="regular" alt="nostris">nostrIs</form>
        </form-set>
        <form-set
            pers="1st"
            gend="masculine"
            case="accusative"
            num="plural">
            <form type="regular" alt="nostros">nostrOs</form>
        </form-set>
        <form-set
            pers="1st"
            gend="masculine"
            case="ablative"
            num="plural">
            <form type="regular" alt="nostris">nostrIs</form>
        </form-set>
        <form-set
            pers="1st"
            gend="masculine"
            case="vocative"
            num="plural">
            <form type="regular" alt="nostri">nostrI</form>
        </form-set>
        <form-set
            pers="1st"
            gend="feminine"
            case="nominative"
            num="plural">
            <form type="regular">nostrae</form>
        </form-set>
        <form-set
            pers="1st"
            gend="feminine"
            case="genitive"
            num="plural">
            <form type="regular" alt="nostrarum">nostrArum</form>
        </form-set>
        <form-set
            pers="1st"
            gend="feminine"
            case="dative"
            num="plural"/>
        <form-set
            pers="1st"
            gend="feminine"
            case="accusative"
            num="plural">
            <form type="regular" alt="nostras">nostrAs</form>
        </form-set>
        <form-set
            pers="1st"
            gend="feminine"
            case="ablative"
            num="plural"/>
        <form-set
            pers="1st"
            gend="feminine"
            case="vocative"
            num="plural">
            <form type="regular">nostrae</form>
        </form-set>  
        <form-set
            pers="1st"
            gend="neuter"
            case="nominative"
            num="plural">
            <form type="regular">nostra</form>
        </form-set>
        <form-set
            pers="1st"
            gend="neuter"
            case="genitive"
            num="plural">
            <form type="regular" alt="nostrorum">nostrOrum</form>
        </form-set>
        <form-set
            pers="1st"
            gend="neuter"
            case="dative"
            num="plural"/>
        <form-set
            pers="1st"
            gend="neuter"
            case="accusative"
            num="plural">
            <form type="regular">nostra</form>
        </form-set>
        <form-set
            pers="1st"
            gend="neuter"
            case="ablative"
            num="plural"/>
        <form-set
            pers="1st"
            gend="neuter"
            case="vocative"
            num="plural">
            <form type="regular">nostra</form>
        </form-set>
        <!-- 2nd person plural -->
        <form-set
            pers="2nd"
            gend="masculine"
            case="nominative"
            num="plural">
            <form type="regular" alt="vestri">vestrI</form>
        </form-set>
        <form-set
            pers="2nd"
            gend="masculine"
            case="genitive"
            num="plural">
            <form type="regular" alt="vestrorum">vestrOrum</form>
        </form-set>
        <form-set
            pers="2nd"
            gend="masculine"
            case="dative"
            num="plural">
            <form type="regular" alt="vestris">vestrIs</form>
        </form-set>
        <form-set
            pers="2nd"
            gend="masculine"
            case="accusative"
            num="plural">
            <form type="regular" alt="vestros">vestrOs</form>
        </form-set>
        <form-set
            pers="2nd"
            gend="masculine"
            case="ablative"
            num="plural">
            <form type="regular" alt="vestris">vestrIs</form>
        </form-set>
        <form-set
            pers="2nd"
            gend="masculine"
            case="vocative"
            num="plural"/>
        <form-set
            pers="2nd"
            gend="feminine"
            case="nominative"
            num="plural">
            <form type="regular">vestrae</form>
        </form-set>
        <form-set
            pers="2nd"
            gend="feminine"
            case="genitive"
            num="plural">
            <form type="regular" alt="vestrarum">vestrArum</form>
        </form-set>
        <form-set
            pers="2nd"
            gend="feminine"
            case="dative"
            num="plural"/>
        <form-set
            pers="2nd"
            gend="feminine"
            case="accusative"
            num="plural">
            <form type="regular" alt="vestras">vestrAs</form>
        </form-set>
        <form-set
            pers="2nd"
            gend="feminine"
            case="ablative"
            num="plural"/>
        <form-set
            pers="2nd"
            gend="feminine"
            case="vocative"/>
        <form-set
            pers="2nd"
            gend="neuter"
            case="nominative"
            num="plural">
            <form type="regular">vestra</form>
        </form-set>
        <form-set
            pers="2nd"
            gend="neuter"
            case="genitive"
            num="plural">
            <form type="regular" alt="vestrorum">vestrOrum</form>
        </form-set>
        <form-set
            pers="2nd"
            gend="neuter"
            case="dative"
            num="plural"/>
        <form-set
            pers="2nd"
            gend="neuter"
            case="accusative"
            num="plural">
            <form type="regular">vestra</form>
        </form-set>
        <form-set
            pers="2nd"
            gend="neuter"
            case="ablative"
            num="plural"/>
        <form-set
            pers="2nd"
            gend="neuter"
            case="vocative"
            num="plural"/>
    </pronoun-data-set>
    <pronoun-data-set
        class="demonstrative">
        <hdwd-set>
            <hdwd>is,ea,id</hdwd>
        </hdwd-set>
        <!-- singular -->
        <form-set
            gend="masculine"
            num="singular"
            case="nominative">
            <form type="regular">is</form>
        </form-set>
        <form-set
            gend="masculine"
            num="singular"
            case="genitive">
            <form type="regular">eius</form>
        </form-set>
        <form-set
            gend="masculine"
            num="singular"
            case="dative">
            <form type="regular" alt="ei">eI</form>
        </form-set>
        <form-set
            gend="masculine"
            num="singular"
            case="accusative">
            <form type="regular">eum</form>
        </form-set>
        <form-set
            gend="masculine"
            num="singular"
            case="ablative">
            <form type="regular" alt="eo">eO</form>
        </form-set>
        <form-set
            gend="feminine"
            num="singular"
            case="nominative">
            <form type="regular">ea</form>
        </form-set>
        <form-set
            gend="feminine"
            num="singular"
            case="genitive"/>
        <form-set
            gend="feminine"
            num="singular"
            case="dative"/>
        <form-set
            gend="feminine"
            num="singular"
            case="accusative">
            <form type="regular">eam</form>
        </form-set>
        <form-set
            gend="feminine"
            num="singular"
            case="ablative">
            <form type="regular" alt="ea">eA</form>
        </form-set>
        <form-set
            gend="neuter"
            num="singular"
            case="nominative">
            <form type="regular">id</form>
        </form-set>
        <form-set
            gend="neuter"
            num="singular"
            case="genitive"/>
        <form-set
            gend="neuter"
            num="singular"
            case="dative"/>
        <form-set
            gend="neuter"
            num="singular"
            case="accusative">
            <form type="regular">id</form>
        </form-set>
        <form-set
            gend="neuter"
            num="singular"
            case="ablative">
            <form type="regular" alt="eo">eO</form>
        </form-set>
        <!-- plural -->
        <form-set
            gend="masculine"
            num="plural"
            case="nominative">
            <form type="regular" alt="ei">eI</form>
            <form type="irregular" alt="ii">iI</form>
            <form type="irregular" alt="i">I</form>
        </form-set>
        <form-set
            gend="masculine"
            num="plural"
            case="genitive">
            <form type="regular" alt="eorum">eOrum</form>
        </form-set>
        <form-set
            gend="masculine"
            num="plural"
            case="dative">
            <form type="regular" alt="eis">eIs</form>
            <form type="irregular" alt="iis">iIs</form>
            <form type="irregular" alt="is">Is</form>
        </form-set>
        <form-set
            gend="masculine"
            num="plural"
            case="accusative">
            <form type="regular" alt="eos">eOs</form>
        </form-set>
        <form-set
            gend="masculine"
            num="plural"
            case="ablative">
            <form type="regular" alt="eis">eIs</form>
            <form type="irregular" alt="iis">iIs</form>
            <form type="irregular" alt="is">Is</form>
        </form-set>
        <form-set
            gend="feminine"
            num="plural"
            case="nominative">
            <form type="regular">eae</form>
        </form-set>
        <form-set
            gend="feminine"
            num="plural"
            case="genitive">
            <form type="regular" alt="earum">eArum</form>
        </form-set>
        <form-set
            gend="feminine"
            num="plural"
            case="dative"/>
        <form-set
            gend="feminine"
            num="plural"
            case="accusative">
            <form type="regular" alt="eas">eAs</form>
        </form-set>
        <form-set
            gend="feminine"
            num="plural"
            case="ablative"/>
        <form-set
            gend="neuter"
            num="plural"
            case="nominative">
            <form type="regular">ea</form>
        </form-set>
        <form-set
            gend="neuter"
            num="plural"
            case="genitive">
            <form type="regular" alt="eorum">eOrum</form>
        </form-set>
        <form-set
            gend="neuter"
            num="plural"
            case="dative"/>
        <form-set
            gend="neuter"
            num="plural"
            case="accusative">
            <form type="regular">ea</form>
        </form-set>
        <form-set
            gend="neuter"
            num="plural"
            case="ablative"/>
    </pronoun-data-set>
    <pronoun-data-set
        class="demonstrative">
        <hdwd-set>
            <hdwd>ille,illa,illud</hdwd>
        </hdwd-set>
        <!-- singular -->
        <form-set
            gend="masculine"
            num="singular"
            case="nominative">
            <form type="regular">ille</form>
        </form-set>
        <form-set
            gend="masculine"
            num="singular"
            case="genitive">
            <form type="regular" alt="illius">illIus</form>
        </form-set>
        <form-set
            gend="masculine"
            num="singular"
            case="dative">
            <form type="regular" alt="illi">illI</form>
        </form-set>
        <form-set
            gend="masculine"
            num="singular"
            case="accusative">
            <form type="regular">illum</form>
        </form-set>
        <form-set
            gend="masculine"
            num="singular"
            case="ablative">
            <form type="regular" alt="illo">illO</form>
        </form-set>
        <form-set
            gend="feminine"
            num="singular"
            case="nominative">
            <form type="regular">illa</form>
        </form-set>
        <form-set
            gend="feminine"
            num="singular"
            case="genitive"/>
        <form-set
            gend="feminine"
            num="singular"
            case="dative"/>
        <form-set
            gend="feminine"
            num="singular"
            case="accusative">
            <form type="regular">illam</form>
        </form-set>
        <form-set
            gend="feminine"
            num="singular"
            case="ablative">
            <form type="regular" alt="illa">illA</form>
        </form-set>
        <form-set
            gend="neuter"
            num="singular"
            case="nominative">
            <form type="regular">illud</form>
        </form-set>
        <form-set
            gend="neuter"
            num="singular"
            case="genitive"/>
        <form-set
            gend="neuter"
            num="singular"
            case="dative"/>
        <form-set
            gend="neuter"
            num="singular"
            case="accusative">
            <form type="regular">illud</form>
        </form-set>
        <form-set
            gend="neuter"
            num="singular"
            case="ablative">
            <form type="regular" alt="illo">illO</form>
        </form-set>
        <!-- plural -->
        <form-set
            gend="masculine"
            num="plural"
            case="nominative">
            <form type="regular" alt="illi">illI</form>
        </form-set>
        <form-set
            gend="masculine"
            num="plural"
            case="genitive">
            <form type="regular" alt="illorum">illOrum</form>
        </form-set>
        <form-set
            gend="masculine"
            num="plural"
            case="dative">
            <form type="regular" alt="illis">illIs</form>
        </form-set>
        <form-set
            gend="masculine"
            num="plural"
            case="accusative">
            <form type="regular" alt="illos">illOs</form>
        </form-set>
        <form-set
            gend="masculine"
            num="plural"
            case="ablative">
            <form type="regular" alt="illis">illIs</form>
        </form-set>
        <form-set
            gend="feminine"
            num="plural"
            case="nominative">
            <form type="regular">illae</form>
        </form-set>
        <form-set
            gend="feminine"
            num="plural"
            case="genitive">
            <form type="regular" alt="illarum">illArum</form>
        </form-set>
        <form-set
            gend="feminine"
            num="plural"
            case="dative"/>
        <form-set
            gend="feminine"
            num="plural"
            case="accusative">
            <form type="regular" alt="illas">illAs</form>
        </form-set>
        <form-set
            gend="feminine"
            num="plural"
            case="ablative"/>
        <form-set
            gend="neuter"
            num="plural"
            case="nominative">
            <form type="regular" alt="illa">Illa</form>
        </form-set>
        <form-set
            gend="neuter"
            num="plural"
            case="genitive">
            <form type="regular" alt="illorum">illOrum</form>
        </form-set>
        <form-set
            gend="neuter"
            num="plural"
            case="dative"/>
        <form-set
            gend="neuter"
            num="plural"
            case="accusative">
            <form type="regular">illa</form>
        </form-set>
        <form-set
            gend="neuter"
            num="plural"
            case="ablative"/>
    </pronoun-data-set>
    <pronoun-data-set
        class="demonstrative">
        <hdwd-set>
            <hdwd>ipse,ipsa,ipsum</hdwd>
        </hdwd-set>
        <!-- singular -->
        <form-set
            gend="masculine"
            num="singular"
            case="nominative">
            <form type="regular">ipse</form>
        </form-set>
        <form-set
            gend="masculine"
            num="singular"
            case="genitive">
            <form type="regular" alt="ipsius">ipsIus</form>
        </form-set>
        <form-set
            gend="masculine"
            num="singular"
            case="dative">
            <form type="regular" alt="ipsi">ipsI</form>
        </form-set>
        <form-set
            gend="masculine"
            num="singular"
            case="accusative">
            <form type="regular">ipsum</form>
        </form-set>
        <form-set
            gend="masculine"
            num="singular"
            case="ablative">
            <form type="regular" alt="ipso">ipsO</form>
        </form-set>
        <form-set
            gend="feminine"
            num="singular"
            case="nominative">
            <form type="regular">ipsa</form>
        </form-set>
        <form-set
            gend="feminine"
            num="singular"
            case="genitive"/>
        <form-set
            gend="feminine"
            num="singular"
            case="dative"/>
        <form-set
            gend="feminine"
            num="singular"
            case="accusative">
            <form type="regular">ipsam</form>
        </form-set>
        <form-set
            gend="feminine"
            num="singular"
            case="ablative">
            <form type="regular" alt="ipsa">ipsA</form>
        </form-set>
        <form-set
            gend="neuter"
            num="singular"
            case="nominative">
            <form type="regular">ipsum</form>
        </form-set>
        <form-set
            gend="neuter"
            num="singular"
            case="genitive"/>
        <form-set
            gend="neuter"
            num="singular"
            case="dative"/>
        <form-set
            gend="neuter"
            num="singular"
            case="accusative">
            <form type="regular">ipsum</form>
        </form-set>
        <form-set
            gend="neuter"
            num="singular"
            case="ablative">
            <form type="regular" alt="ipso">ipsO</form>
        </form-set>
        <!-- plural -->
        <form-set
            gend="masculine"
            num="plural"
            case="nominative">
            <form type="regular" alt="ipsi">ipsI</form>
        </form-set>
        <form-set
            gend="masculine"
            num="plural"
            case="genitive">
            <form type="regular" alt="ipsorum">ipsOrum</form>
        </form-set>
        <form-set
            gend="masculine"
            num="plural"
            case="dative">
            <form type="regular" alt="ipsis">ipsIs</form>
        </form-set>
        <form-set
            gend="masculine"
            num="plural"
            case="accusative">
            <form type="regular" alt="ipsos">ipsOs</form>
        </form-set>
        <form-set
            gend="masculine"
            num="plural"
            case="ablative">
            <form type="regular" alt="ipsis">ipsIs</form>
        </form-set>
        <form-set
            gend="feminine"
            num="plural"
            case="nominative">
            <form type="regular">ipsae</form>
        </form-set>
        <form-set
            gend="feminine"
            num="plural"
            case="genitive">
            <form type="regular" alt="ipsarum">ipsArum</form>
        </form-set>
        <form-set
            gend="feminine"
            num="plural"
            case="dative"/>
        <form-set
            gend="feminine"
            num="plural"
            case="accusative">
            <form type="regular" alt="illas">ipsAs</form>
        </form-set>
        <form-set
            gend="feminine"
            num="plural"
            case="ablative"/>
        <form-set
            gend="neuter"
            num="plural"
            case="nominative">
            <form type="regular">ipsa</form>
        </form-set>
        <form-set
            gend="neuter"
            num="plural"
            case="genitive">
            <form type="regular" alt="ipsorum">ipsOrum</form>
        </form-set>
        <form-set
            gend="neuter"
            num="plural"
            case="dative"/>
        <form-set
            gend="neuter"
            num="plural"
            case="accusative">
            <form type="regular">ipsa</form>
        </form-set>
        <form-set
            gend="neuter"
            num="plural"
            case="ablative"/>
    </pronoun-data-set>
    <pronoun-data-set
        class="demonstrative">
        <hdwd-set>
            <hdwd>iste,ista,istud</hdwd>
        </hdwd-set>
        <!-- singular -->
        <form-set
            gend="masculine"
            num="singular"
            case="nominative">
            <form type="regular">iste</form>
        </form-set>
        <form-set
            gend="masculine"
            num="singular"
            case="genitive">
            <form type="regular" alt="istius">istIus</form>
        </form-set>
        <form-set
            gend="masculine"
            num="singular"
            case="dative">
            <form type="regular" alt="isti">istI</form>
        </form-set>
        <form-set
            gend="masculine"
            num="singular"
            case="accusative">
            <form type="regular">istum</form>
        </form-set>
        <form-set
            gend="masculine"
            num="singular"
            case="ablative">
            <form type="regular" alt="isto">istO</form>
        </form-set>
        <form-set
            gend="feminine"
            num="singular"
            case="nominative">
            <form type="regular">ista</form>
        </form-set>
        <form-set
            gend="feminine"
            num="singular"
            case="genitive"/>
        <form-set
            gend="feminine"
            num="singular"
            case="dative"/>
        <form-set
            gend="feminine"
            num="singular"
            case="accusative">
            <form type="regular">istam</form>
        </form-set>
        <form-set
            gend="feminine"
            num="singular"
            case="ablative">
            <form type="regular" alt="ista">istA</form>
        </form-set>
        <form-set
            gend="neuter"
            num="singular"
            case="nominative">
            <form type="regular">istud</form>
        </form-set>
        <form-set
            gend="neuter"
            num="singular"
            case="genitive"/>
        <form-set
            gend="neuter"
            num="singular"
            case="dative"/>
        <form-set
            gend="neuter"
            num="singular"
            case="accusative">
            <form type="regular">istud</form>
        </form-set>
        <form-set
            gend="neuter"
            num="singular"
            case="ablative">
            <form type="regular" alt="isto">istO</form>
        </form-set>
        <!-- plural -->
        <form-set
            gend="masculine"
            num="plural"
            case="nominative">
            <form type="regular" alt="isti">istI</form>
        </form-set>
        <form-set
            gend="masculine"
            num="plural"
            case="genitive">
            <form type="regular" alt="istorum">istOrum</form>
        </form-set>
        <form-set
            gend="masculine"
            num="plural"
            case="dative">
            <form type="regular" alt="istis">istIs</form>
        </form-set>
        <form-set
            gend="masculine"
            num="plural"
            case="accusative">
            <form type="regular" alt="istos">istOs</form>
        </form-set>
        <form-set
            gend="masculine"
            num="plural"
            case="ablative">
            <form type="regular" alt="istis">istIs</form>
        </form-set>
        <form-set
            gend="feminine"
            num="plural"
            case="nominative">
            <form type="regular">istae</form>
        </form-set>
        <form-set
            gend="feminine"
            num="plural"
            case="genitive">
            <form type="regular" alt="istarum">istArum</form>
        </form-set>
        <form-set
            gend="feminine"
            num="plural"
            case="dative"/>
        <form-set
            gend="feminine"
            num="plural"
            case="accusative">
            <form type="regular" alt="istas">istAs</form>
        </form-set>
        <form-set
            gend="feminine"
            num="plural"
            case="ablative"/>
        <form-set
            gend="neuter"
            num="plural"
            case="nominative">
            <form type="regular" alt="ista">ista</form>
        </form-set>
        <form-set
            gend="neuter"
            num="plural"
            case="genitive">
            <form type="regular" alt="istorum">istOrum</form>
        </form-set>
        <form-set
            gend="neuter"
            num="plural"
            case="dative"/>
        <form-set
            gend="neuter"
            num="plural"
            case="accusative">
            <form type="regular">ista</form>
        </form-set>
        <form-set
            gend="neuter"
            num="plural"
            case="ablative"/>
    </pronoun-data-set>
    <pronoun-data-set
        class="demonstrative">
        <hdwd-set>
            <hdwd>is,id,ea</hdwd>
            <hdwd>Idem,eadem,idem</hdwd>
            <hdwd>ille,illa,illud</hdwd>
            <hdwd>ipse,ipsa,ipsum</hdwd>
            <hdwd>iste,ista,istud</hdwd>
        </hdwd-set>
        <!-- singular -->
        <form-set
            gend="masculine"
            num="singular"
            case="nominative">
            <form-ending type="regular"/>
        </form-set>
        <form-set
            gend="masculine"
            num="singular"
            case="genitive">
            <form-ending type="regular">ius</form-ending>
            <form-ending type="regular" alt="ius">Ius</form-ending>
        </form-set>
        <form-set
            gend="masculine"
            num="singular"
            case="dative">
            <form-ending type="regular" alt="i">I</form-ending>
        </form-set>
        <form-set
            gend="masculine"
            num="singular"
            case="accusative">
            <form-ending type="regular">um</form-ending>
        </form-set>
        <form-set
            gend="masculine"
            num="singular"
            case="ablative">
            <form-ending type="regular" alt="o">O</form-ending>
        </form-set>
        <form-set
            gend="masculine"
            num="singular"
            case="vocative">
            <form-ending type="regular"/>
        </form-set>
        <form-set
            gend="feminine"
            num="singular"
            case="nominative">
            <form-ending type="regular"></form-ending>
        </form-set>
        <form-set
            gend="feminine"
            num="singular"
            case="genitive"/>
        <form-set
            gend="feminine"
            num="singular"
            case="dative"/>
        <form-set
            gend="feminine"
            num="singular"
            case="accusative">
            <form-ending type="regular">am</form-ending>
        </form-set>
        <form-set
            gend="feminine"
            num="singular"
            case="ablative">
            <form-ending type="regular" alt="a">A</form-ending>
        </form-set>
        <form-set
            gend="neuter"
            num="singular"
            case="nominative">
            <form-ending type="regular"></form-ending>
        </form-set>
        <form-set
            gend="neuter"
            num="singular"
            case="genitive"/>
        <form-set
            gend="neuter"
            num="singular"
            case="dative"/>
        <form-set
            gend="neuter"
            num="singular"
            case="accusative">
            <form-ending type="regular"></form-ending>
        </form-set>
        <form-set
            gend="neuter"
            num="singular"
            case="ablative">
            <form-ending type="regular" alt="o">O</form-ending>
        </form-set>
        <form-set
            gend="neuter"
            num="singular"
            case="vocative">
            <form-ending type="regular"></form-ending>
        </form-set>
        <!-- plural -->
        <form-set
            gend="masculine"
            num="plural"
            case="nominative">
            <form-ending type="regular" alt="i">I</form-ending>
        </form-set>
        <form-set
            gend="masculine"
            num="plural"
            case="genitive">
            <form-ending type="regular" alt="orum">Orum</form-ending>
        </form-set>
        <form-set
            gend="masculine"
            num="plural"
            case="dative">
            <form-ending type="regular" alt="is">Is</form-ending>
        </form-set>
        <form-set
            gend="masculine"
            num="plural"
            case="accusative">
            <form-ending type="regular" alt="os">Os</form-ending>
        </form-set>
        <form-set
            gend="masculine"
            num="plural"
            case="ablative">
            <form-ending type="regular" alt="is">Is</form-ending>
        </form-set>
        <form-set
            gend="masculine"
            num="plural"
            case="vocative">
            <form-ending type="regular"></form-ending>
        </form-set>
        <form-set
            gend="feminine"
            num="plural"
            case="nominative">
            <form-ending type="regular">ae</form-ending>
        </form-set>
        <form-set
            gend="feminine"
            num="plural"
            case="genitive">
            <form-ending type="regular" alt="arum">Arum</form-ending>
        </form-set>
        <form-set
            gend="feminine"
            num="plural"
            case="dative"/>
        <form-set
            gend="feminine"
            num="plural"
            case="accusative">
            <form-ending type="regular" alt="as">As</form-ending>
        </form-set>
        <form-set
            gend="feminine"
            num="plural"
            case="ablative"/>
        <form-set
            gend="feminine"
            num="plural"
            case="vocative">
            <form-ending type="regular"></form-ending>
        </form-set>
        <form-set
            gend="neuter"
            num="plural"
            case="nominative">
            <form-ending type="regular" alt="a">a</form-ending>
        </form-set>
        <form-set
            gend="neuter"
            num="plural"
            case="genitive">
            <form-ending type="regular" alt="orum">Orum</form-ending>
        </form-set>
        <form-set
            gend="neuter"
            num="plural"
            case="dative"/>
        <form-set
            gend="neuter"
            num="plural"
            case="accusative">
            <form-ending type="regular">a</form-ending>
        </form-set>
        <form-set
            gend="neuter"
            num="plural"
            case="ablative"/>
        <form-set
            gend="neuter"
            num="plural"
            case="vocative">
            <form-ending type="regular"></form-ending>
        </form-set>
    </pronoun-data-set>
    <pronoun-data-set
        class="demonstrative">
        <hdwd-set>
            <hdwd footnote="F-2">hIc,haec,hOc</hdwd>
        </hdwd-set>
        <!-- singular -->
        <form-set
            gend="masculine"
            num="singular"
            case="nominative">
            <form type="regular" alt="hic">hIc</form>
        </form-set>
        <form-set
            gend="masculine"
            num="singular"
            case="genitive">
            <form type="regular">huius</form>
        </form-set>
        <form-set
            gend="masculine"
            num="singular"
            case="dative">
            <form type="regular">huic</form>
        </form-set>
        <form-set
            gend="masculine"
            num="singular"
            case="accusative">
            <form type="regular">hunc</form>
        </form-set>
        <form-set
            gend="masculine"
            num="singular"
            case="ablative">
            <form type="regular" alt="hoc">hOc</form>
        </form-set>
        <form-set
            gend="masculine"
            num="singular"
            case="vocative">
            <form type="regular"/>
        </form-set>
        <form-set
            gend="feminine"
            num="singular"
            case="nominative">
            <form type="regular">haec</form>
        </form-set>
        <form-set
            gend="feminine"
            num="singular"
            case="genitive"/>
        <form-set
            gend="feminine"
            num="singular"
            case="dative"/>
        <form-set
            gend="feminine"
            num="singular"
            case="accusative">
            <form type="regular">hanc</form>
        </form-set>
        <form-set
            gend="feminine"
            num="singular"
            case="ablative">
            <form type="regular" alt="hac">hAc</form>
        </form-set>
        <form-set
            gend="feminine"
            num="singular"
            case="vocative">
            <form type="regular"/>
        </form-set>
        <form-set
            gend="neuter"
            num="singular"
            case="nominative">
            <form type="regular" alt="hoc">hOc</form>
        </form-set>
        <form-set
            gend="neuter"
            num="singular"
            case="genitive"/>
        <form-set
            gend="neuter"
            num="singular"
            case="dative"/>
        <form-set
            gend="neuter"
            num="singular"
            case="accusative">
            <form type="regular" alt="hoc">hOc</form>
        </form-set>
        <form-set
            gend="neuter"
            num="singular"
            case="ablative">
            <form type="regular" alt="hoc">hOc</form>
        </form-set>
        <form-set
            gend="neuter"
            num="singular"
            case="vocative">
            <form type="regular"/>
        </form-set>
        <!-- plural -->
        <form-set
            gend="masculine"
            num="plural"
            case="nominative">
            <form type="regular" alt="hi">hI</form>
        </form-set>
        <form-set
            gend="masculine"
            num="plural"
            case="genitive">
            <form type="regular" alt="horum">hOrum</form>
        </form-set>
        <form-set
            gend="masculine"
            num="plural"
            case="dative">
            <form type="regular" alt="his">hIs</form>
        </form-set>
        <form-set
            gend="masculine"
            num="plural"
            case="accusative">
            <form type="regular" alt="hos">hOs</form>
        </form-set>
        <form-set
            gend="masculine"
            num="plural"
            case="ablative">
            <form type="regular" alt="his">hIs</form>
        </form-set>
        <form-set
            gend="masculine"
            num="plural"
            case="vocative">
            <form type="regular"/>
        </form-set>
        
        <form-set
            gend="feminine"
            num="plural"
            case="nominative">
            <form type="regular">hae</form>
        </form-set>
        <form-set
            gend="feminine"
            num="plural"
            case="genitive">
            <form type="regular" alt="harum">hArum</form>
        </form-set>
        <form-set
            gend="feminine"
            num="plural"
            case="dative"/>
        <form-set
            gend="feminine"
            num="plural"
            case="accusative">
            <form type="regular" alt="has">hAs</form>
        </form-set>
        <form-set
            gend="feminine"
            num="plural"
            case="ablative"/>
        <form-set
            gend="feminine"
            num="plural"
            case="vocative">
            <form type="regular"/>
        </form-set>
        
        <form-set
            gend="neuter"
            num="plural"
            case="nominative">
            <form type="regular">haec</form>
        </form-set>
        <form-set
            gend="neuter"
            num="plural"
            case="genitive">
            <form type="regular" alt="horum">hOrum</form>
        </form-set>
        <form-set
            gend="neuter"
            num="plural"
            case="dative"/>
        <form-set
            gend="neuter"
            num="plural"
            case="accusative">
            <form type="regular">haec</form>
        </form-set>
        <form-set
            gend="neuter"
            num="plural"
            case="ablative"/>
        <form-set
            gend="neuter"
            num="plural"
            case="vocative">
            <form type="regular"/>
        </form-set>
    </pronoun-data-set>
    <pronoun-data-set
        class="relative">
        <!-- singular -->
        <form-set
            gend="masculine"
            num="singular"
            case="nominative">
            <form type="regular" alt="qui">quI</form>
        </form-set>
        <form-set
            gend="masculine"
            num="singular"
            case="genitive">
            <form type="regular">cuius</form>
            <form type="irregular" footnote="F-3">quoius</form>
        </form-set>
        <form-set
            gend="masculine"
            num="singular"
            case="dative">
            <form type="regular">cui</form>
            <form type="irregular" footnote="F-3">quoius</form>
        </form-set>
        <form-set
            gend="masculine"
            num="singular"
            case="accusative">
            <form type="regular">quem</form>
        </form-set>
        <form-set
            gend="masculine"
            num="singular"
            case="ablative">
            <form type="regular" alt="quo">quO</form>
        </form-set>
        <form-set
            gend="masculine"
            num="singular"
            case="vocative">
            <form type="regular"/>
        </form-set>
        <form-set
            gend="feminine"
            num="singular"
            case="nominative">
            <form type="regular">qua</form>
            <form type="irregular">quae</form>
        </form-set>
        <form-set
            gend="feminine"
            num="singular"
            case="genitive"/>
        <form-set
            gend="feminine"
            num="singular"
            case="dative"/>
        <form-set
            gend="feminine"
            num="singular"
            case="accusative">
            <form type="regular">quam</form>
        </form-set>
        <form-set
            gend="feminine"
            num="singular"
            case="ablative">
            <form type="regular" alt="qua">quA</form>
        </form-set>
        <form-set
            gend="feminine"
            num="singular"
            case="vocative">
            <form type="regular"/>
        </form-set>
        <form-set
            gend="neuter"
            num="singular"
            case="nominative">
            <form type="regular">quod</form>
        </form-set>
        <form-set
            gend="neuter"
            num="singular"
            case="genitive"/>
        <form-set
            gend="neuter"
            num="singular"
            case="dative"/>
        <form-set
            gend="neuter"
            num="singular"
            case="accusative">
            <form type="regular">quod</form>
        </form-set>
        <form-set
            gend="neuter"
            num="singular"
            case="ablative">
            <form type="regular" alt="quo">quO</form>
        </form-set>
        <form-set
            gend="neuter"
            num="singular"
            case="vocative">
            <form type="regular"/>
        </form-set>
        <!-- plural -->
        <form-set
            gend="masculine"
            num="plural"
            case="nominative">
            <form type="regular" alt="qui">quI</form>
            <form type="regular" alt="ques" footnote="F-3">quEs</form>
        </form-set>
        <form-set
            gend="masculine"
            num="plural"
            case="genitive">
            <form type="regular" alt="quorum">quOrum</form>
        </form-set>
        <form-set
            gend="masculine"
            num="plural"
            case="dative">
            <form type="regular">quibus</form>
            <form type="irregular" alt="quis">quIs</form>
        </form-set>
        <form-set
            gend="masculine"
            num="plural"
            case="accusative">
            <form type="regular" alt="quos">quOs</form>
        </form-set>
        <form-set
            gend="masculine"
            num="plural"
            case="ablative">
            <form type="regular">quibus</form>
            <form type="irregular" alt="quis">quIs</form>
        </form-set>
        <form-set
            gend="masculine"
            num="plural"
            case="vocative">
            <form type="regular"/>
        </form-set>
        
        <form-set
            gend="feminine"
            num="plural"
            case="nominative">
            <form type="regular">quae</form>
        </form-set>
        <form-set
            gend="feminine"
            num="plural"
            case="genitive">
            <form type="regular" alt="quarum">quArum</form>
        </form-set>
        <form-set
            gend="feminine"
            num="plural"
            case="dative"/>
        <form-set
            gend="feminine"
            num="plural"
            case="accusative">
            <form type="regular" alt="quas">quAs</form>
        </form-set>
        <form-set
            gend="feminine"
            num="plural"
            case="ablative"/>
        <form-set
            gend="feminine"
            num="plural"
            case="vocative">
            <form type="regular"/>
        </form-set>
        
        <form-set
            gend="neuter"
            num="plural"
            case="nominative">
            <form type="regular">quae</form>
        </form-set>
        <form-set
            gend="neuter"
            num="plural"
            case="genitive">
            <form type="regular">quorum</form>
        </form-set>
        <form-set
            gend="neuter"
            num="plural"
            case="dative"/>
        <form-set
            gend="neuter"
            num="plural"
            case="accusative">
            <form type="regular">quae</form>
        </form-set>
        <form-set
            gend="neuter"
            num="plural"
            case="ablative"/>
        <form-set
            gend="neuter"
            num="plural"
            case="vocative">
            <form type="regular"/>
        </form-set>
    </pronoun-data-set>
    <pronoun-data-set
        class="interrogative"
        footnote="F-4">
        <!-- singular -->
        <form-set
            gend="masculine"
            num="singular"
            case="nominative">
            <form type="regular">quis</form>
        </form-set>
        <form-set
            gend="masculine"
            num="singular"
            case="genitive">
            <form type="regular">cuius</form>
        </form-set>
        <form-set
            gend="masculine"
            num="singular"
            case="dative">
            <form type="regular">cui</form>
        </form-set>
        <form-set
            gend="masculine"
            num="singular"
            case="accusative">
            <form type="regular">quem</form>
        </form-set>
        <form-set
            gend="masculine"
            num="singular"
            case="ablative">
            <form type="regular" alt="quo">quO</form>
        </form-set>
        <form-set
            gend="masculine"
            num="singular"
            case="vocative">
            <form type="regular"/>
        </form-set>
        <form-set
            gend="feminine"
            num="singular"
            case="nominative">
            <form type="regular">quis</form>
        </form-set>
        <form-set
            gend="feminine"
            num="singular"
            case="genitive">
            <form type="regular">cuius</form>
        </form-set>
        <form-set
            gend="feminine"
            num="singular"
            case="dative">
            <form type="regular">cui</form>
        </form-set>
        <form-set
            gend="feminine"
            num="singular"
            case="accusative">
            <form type="regular">quem</form>
        </form-set>
        <form-set
            gend="feminine"
            num="singular"
            case="ablative">
            <form type="regular" alt="quo">quO</form>
        </form-set>
        <form-set
            gend="feminine"
            num="singular"
            case="vocative">
            <form type="regular"/>
        </form-set>
        <form-set
            gend="neuter"
            num="singular"
            case="nominative">
            <form type="regular">quid</form>
        </form-set>
        <form-set
            gend="neuter"
            num="singular"
            case="genitive"/>
        <form-set
            gend="neuter"
            num="singular"
            case="dative"/>
        <form-set
            gend="neuter"
            num="singular"
            case="accusative">
            <form type="regular">quid</form>
        </form-set>
        <form-set
            gend="neuter"
            num="singular"
            case="ablative">
            <form type="regular" alt="quo">quO</form>
        </form-set>
        <form-set
            gend="neuter"
            num="singular"
            case="vocative">
            <form type="regular"/>
        </form-set>
        <!-- plural -->
        <form-set
            gend="masculine"
            num="plural"
            case="nominative">
            <form type="regular" alt="qui">quI</form>
            <form type="regular" alt="ques" footnote="F-3">quEs</form>
        </form-set>
        <form-set
            gend="masculine"
            num="plural"
            case="genitive">
            <form type="regular" alt="quorum">quOrum</form>
        </form-set>
        <form-set
            gend="masculine"
            num="plural"
            case="dative">
            <form type="regular">quibus</form>
            <form type="irregular" alt="quis">quIs</form>
        </form-set>
        <form-set
            gend="masculine"
            num="plural"
            case="accusative">
            <form type="regular" alt="quos">quOs</form>
        </form-set>
        <form-set
            gend="masculine"
            num="plural"
            case="ablative">
            <form type="regular">quibus</form>
            <form type="irregular" alt="quis">quIs</form>
        </form-set>
        <form-set
            gend="masculine"
            num="plural"
            case="vocative">
            <form type="regular"/>
        </form-set>
        
        <form-set
            gend="feminine"
            num="plural"
            case="nominative">
            <form type="regular">quae</form>
        </form-set>
        <form-set
            gend="feminine"
            num="plural"
            case="genitive">
            <form type="regular" alt="quarum">quArum</form>
        </form-set>
        <form-set
            gend="feminine"
            num="plural"
            case="dative"/>
        <form-set
            gend="feminine"
            num="plural"
            case="accusative">
            <form type="regular" alt="quas">quAs</form>
        </form-set>
        <form-set
            gend="feminine"
            num="plural"
            case="ablative"/>
        <form-set
            gend="feminine"
            num="plural"
            case="vocative">
            <form type="regular"/>
        </form-set>
        
        <form-set
            gend="neuter"
            num="plural"
            case="nominative">
            <form type="regular">quae</form>
        </form-set>
        <form-set
            gend="neuter"
            num="plural"
            case="genitive">
            <form type="regular">quorum</form>
        </form-set>
        <form-set
            gend="neuter"
            num="plural"
            case="dative"/>
        <form-set
            gend="neuter"
            num="plural"
            case="accusative">
            <form type="regular">quae</form>
        </form-set>
        <form-set
            gend="neuter"
            num="plural"
            case="ablative"/>
        <form-set
            gend="neuter"
            num="plural"
            case="vocative">
            <form type="regular"/>
        </form-set>
    </pronoun-data-set>
    <footnotes>
        <footnote id="F-1">
            tU is made emphatic by adding on the endings –te, –temet or –timet. 
            The other forms of the personal pronoun (with the exception of the genitive plural) 
            are made emphatic by the addition of –met to the original form. Early emphatic forms include mEpte and tEpte.
        </footnote>
        <footnote id="F-2">
            Enclitics –ce or –c are sometimes added to forms of hic. Common examples include huiusce and hIsce.
        </footnote>
        <footnote id="F-3">
            Earlier forms.
        </footnote>
        <footnote id="F-4">
            The plural forms of the Interrogatives are the same as the plural forms of the Relative. 
        </footnote>
    </footnotes>
</pronoun-data>